臺灣高等法院刑事判決　　　　　　　　　　　　　　　九十三年度軍上字第四０號
　　上　訴　人
　　即　被　告　甲○○
右上訴人因違反職役職責案件，不服國防部高等軍事法院九十三年度法仁判字第０九
四號，中華民國九十三年八月十日第二審判決（起訴案號：國防部北部地方軍事法院
桃園分院檢察署九十三年園偵訴字第０七六號），提起上訴，本院判決如左：
    主  文
上訴駁回。
    理  由
一、按軍事審判法第一百八十一條第五項規定，被告不服高等軍事法院宣告有期徒刑
    之上訴判決者，得以判決違背法令為理由，向高等法院提起上訴。是不服高等軍
    事法院有期徒刑判決而向高等法院提出上訴者，非以原判決違背法令為理由者不
    得為之，此為其上訴之法定要件。若上訴理由狀並未依據卷內訴訟資料，具體指
    摘原判決不適用法則或如何適用不當，或所指摘原判決違法情事，顯與法律規定
    得為向高等法院提出上訴之判決違背法令之情形，不相適合時，均應認為其上訴
    為違背法律上之程式，應予以駁回，此觀諸軍事審判法第二百零六條第一項、刑
    事訴訟法第三百九十五條前段之規定至明。
二、本件原判決認定上訴人即被告甲○○係聯勤第四一運輸群第四０七營第四三二０
    連一兵駕駛（民國九十一年十二月十七日入伍，義務役，陸軍第一九一二梯次）
    ，於九十三年四月二十三日十八時許，自桃園駐地休假離營，本應於同年月二十
    六日二十一時返營銷假，詎以協助女友排解紛爭為由，起意長期脫免職役，逾假
    潛逃不歸，匿居新竹縣一帶，迨九十三年四月三十日十二時許，經新竹憲兵隊調
    查官徐錦鋒上尉策動自動歸隊等情，為上訴人甲○○所坦承，並經證人林錦鋒及
    被告之長官戴志達、鍾鎮宇到庭結證屬實，且有聯勤第四一運輸群九十三年四月
    二十八日隅馴字第０三五號離營通報影本乙紙在卷可稽。因認上訴人於上述時、
    地，意圖長期脫免職役而逾假潛逃之行為，構成陸海空軍刑法第三十九條第一項
    前段之「意圖長期脫免職役而離去職役」罪，並審酌上訴人係於離去職役後六日
    內自動歸隊，投案後坦承犯行等一切情狀，認第一審法院判決上訴人有期徒刑一
    年，認事用法並無違誤，因而維持第一審軍事法院之判決，駁回上訴人之第二審
    上訴。
三、上訴人上訴意旨略以，其逾假未歸係因協助女友排解紛爭，經與憲兵隊調查官徐
    錦鋒上尉聯絡，徐錦鋒上尉好言規勸，其心裡亦甚感後悔，當時想法係待女友糾
    紛解決即返營銷假，並無萌生長期脫免職役之意圖，請求從輕量刑云云。惟原審
    係依被告「想要一直逃下去」之陳述 (見原審卷第三十五頁)及證人即該管營輔
    導長戴志達「．．．我們勸了三個多小時，他依然不肯跟我們回來。」、「．．
    ．我們打算帶他回部隊時，他就利用他母親替他打包行李時，藉口上廁所，從廁
    所氣窗爬至天井躲藏。」、「他逃亡時有將個人行李打包帶走。」 (見偵查卷第
    二十二頁至第二十四頁)；證人即該管連輔導長鍾鎮宇「我們到甲○○的家中勸
    他返營時，他表示就自算被抓回來，他還是會繼續逃，他打算逃一天算一天」 (
    見偵查卷第二十五頁)等證詞，參佐聯勤第四一運輸群九十三年四月二十八日隅
    馴字第０三五號離營通報影本等證物，而認定被告確有長期脫免職役之意圖，從
    形式觀察，並無違背法令之情形存在。另刑罰之量定為法律所賦予法院判斷之權
    限，若無逾越法定刑度或濫用權限而顯然失出失入之情形，即不得任意指為違法
    。原判決以上訴人曾犯職役職責罪，經軍事審判機關判處徒刑並已執行完畢，及
    因收受贓物罪，經司法機關判處徒刑，尚未執行，回役後仍不知守法重紀，竟因
    協助女友排解紛爭而逾假潛逃，並綜合考量上訴人逃亡之各種情狀，在法定刑內
    酌處刑罰，經核於法尚無不合。上訴意旨，徒憑己見，就原審依憑事證所為認事
    、職權裁量之合法行使，任意指摘，並且重為事實之爭執，否認有犯罪之意圖，
    自非適法之上訴理由。是上訴人之上訴，違背法律上之程式，應予駁回。
據上論斷，應依軍事審判法第二百零六條第一項、刑事訴訟法第三百九十五條前段判
決如主文。
中　　　華　　　民　　　國　　九十三　　年　　　九　　　月　　三十　　日
                              臺灣高等法院刑事第二十二庭
                                  審判長法  官  蔡  秀  雄
                                        法  官  周  占  春
                                        法  官  蘇  素  娥
右正本證明與原本無異。
                                        書記官  何  閣  梅
中　　　華　　　民　　　國　　九十三　　年　　　十　　　月　　　一　　　日
本案論罪科刑法條：
陸海空軍刑法第三十九條第一項：意圖長期脫免職役而離去或不就職役者，處五年以
下有期徒刑。但於六日內自動歸隊者，減輕其刑。
